臺灣高雄地方法院刑事判決　　　　　　　　　　　　　九十三年度易字第四三八號
　　公　訴　人　臺灣高雄地方法院檢察署檢察官
　　被　　　告　丁○○
　　選任辯護人　蘇精哲律師
　　　　　　　　徐建光律師
　　　　　　　　劉家榮律師
　　被　　　告　丙○○
　　　　　　　　乙○○
右列被告等因賭博案件，經檢察官提起公訴（九十二年度偵字第一Ｏ一九八號、九十
二年度偵字第一二九二三號），本院判決如左：
    主  文
丁○○共同以賭博為常業，處有期徒刑壹年貳月。扣案如附表所示之物，均沒收。
丙○○共同以賭博為常業，處有期徒刑陸月，如易科罰金，以參佰元折算壹日。扣案
如附表所示之物，均沒收。
乙○○在公眾得出入之場所賭博財物，處罰金玖仟元，如易服勞役，以參佰元折算壹
日。扣案之現金新台幣貳仟伍佰元，沒收。
    事  實
一、丁○○自民國九十一年八月二十八日起，在高雄市楠梓區○○○街一七七號經營
    「無夜城遊藝場」（下稱遊藝場），詎丁○○竟在公眾得出入之遊藝場內，擺設
    如附表所示之賭博性電子遊戲機具，與前往打玩之不特定顧客對賭，其賭法為賭
    客先以現金兌換代幣後，再將代幣投入上揭賭博性電子遊戲機具內開分打玩，打
    完後以機具上所顯示之分數按比例兌換現金，丁○○並自九十二年四月六日起，
    僱用有犯意聯絡之丙○○擔任店員（月薪新台幣（下同）二萬一千元），負責在
    遊藝場內從事兌換現金、洗分、及看店等工作，二人並均以之為常業。嗣於九十
    二年五月九日下午一時二十五分許，賭客乙○○至遊藝場內，打玩「彩金雙碰丁
    」之賭博性電子遊戲機具，見已累積二千五百分之分數後，遂向丙○○示意洗分
    換錢，丙○○為掩人耳目，先在遊藝場之櫃檯交予乙○○七星牌香煙一條，佯稱
    為洗分兌換之贈品，並示意乙○○至遊藝場之一樓樓梯間等候換錢，嗣陳韻如於
    樓梯間交付二千五百元予乙○○並拿回香煙時，為當場埋伏之員警查獲，並扣得
    如附表所示之賭博性電子遊戲機具合計二十二台（含ＩＣ板二十二塊及代幣二百
    六十三枚），與乙○○所獲得之賭金二千五百元。
二、案經高雄市政府警察局楠梓分局報告台灣高雄地方法院檢察署檢察官偵查起訴。
    理  由
一、訊據被告丁○○固不否認其為上揭遊藝場之負責人；被告丙○○受被告丁○○僱
    用，擔任遊藝場之店員；被告乙○○有於上揭時地至遊藝場內打玩電子遊戲機具
    之事實，惟均矢口否認有何上揭賭博之犯行，被告丁○○辯稱：伊所經營之遊藝
    場，只能換禮品不能換現金云云，被告丙○○則辯稱：乙○○打玩後要求洗分，
    伊就換一條七星香菸給他，沒有換現金云云，被告乙○○辯稱：伊當時打玩水果
    盤，中彩後就向店員要求換香菸，丙○○就拿一條香菸給伊，伊就上廁所，上完
    廁所出來卻有一個人說伊賭博，要伊拿錢出來，但扣案的二千五百元是伊自己的
    ，不是換來的云云，惟查：
  （一）右揭事實，業據被告乙○○於警訊時供承：伊當天至遊藝場內打玩彩金雙碰
        燈機台，累積二千五百分，可以兌換二千五百元，伊就向櫃臺人員要求洗分
        ，店員陳韻如來機台確認後，伊就至櫃臺，店員丙○○交給伊一條七星香菸
        ，並叫伊到櫃臺門後樓梯間等候，之後丙○○進來樓梯間把錢交給伊，伊就
        把香菸還她等語明確，且經證人即本案查獲員警甲○○於本院審理中經交互
        詰問後證稱：當時乙○○跟店員陳韻如說要洗分，陳韻如洗完分後就叫他去
        櫃臺，在櫃臺時丙○○拿一條七星牌香菸給乙○○，並叫他去旁邊樓梯間等
        一下，過一會兒丙○○就進去該樓梯間，我們就隨後進去，進去後發現乙○○手上香菸已經拿給丙○○，且手上有二千五百元之現金等語甚詳，復有查
        獲現場照片八張及現場圖一紙在卷可憑，及扣案如附表所示被告丁○○所有
        電子遊戲機具合計二十二台（含ＩＣ板二十二塊及代幣二百六十三枚）、賭
        資二千五百元在卷可資佐證。
  （二）被告乙○○嗣於本院審理中雖辯稱：伊的警訊筆錄是警察寫好後再叫伊照著
        念，因當時警察要伊配合，伊急著要趕回去工作，伊就依警察意思做筆錄云
        云。惟查，經本院訊問被告乙○○，其製作警訊筆錄時警察究竟有無對其刑
        求或恐嚇等情事，被告乙○○係供承警察並無毆打或威脅伊，且經本院訊問
        證人甲○○（亦為製作被告乙○○警訊筆錄之員警）於製作警訊筆錄時，有
        無刑求等不法情事，證人甲○○亦證稱：伊無脅迫被告乙○○等語明確，況
        經本院當庭勘驗被告乙○○之警訊錄音帶結果：「被告與警員間一問一答，
        警員訊問及被告回答之聲音語氣均正常，可以聽出並非被告依筆錄之內容回
        答，錄音帶有連續錄音。」（見本院九十三年六月二日準備程序筆錄），是
        被告之警訊筆錄係經警員依法定程序製作，並無不法取供之情形，其於警訊
        中之自白，既係自由意識下所為，具有任意性，自得採為認定被告等上揭賭
        博犯行之依據。另辯護人雖又提出遊藝場錄影機翻拍之照片七張，認為警員
        有以右手扣住被告乙○○之頸部，強制乙○○走出店外，致乙○○心生畏懼
        云云，惟查，辯護人所提出上揭照片係翻拍自錄影帶，惟辯護人並未提出該
        捲錄影帶以供本院勘驗，上揭照片是否確為案發當天之情形，並非無疑。況
        縱認上揭照片為案發當天所拍攝，惟證人甲○○於本院審理中明確證稱：伊
        當天是搭著乙○○的肩膀等語，已否認有辯護人所指上揭情事，且觀之上揭
        照片內容，警員雖有將右手自後搭著乙○○之右後頸部，惟無從認此舉有何
        不法施以強暴或脅迫之情形，是辯護人上揭所辯，亦不足為採。
  （三）另被告丙○○雖辯稱：伊係換香菸給乙○○云云，惟查，被告丙○○於警訊
        中供稱：要累積三千分才可換一條七星香菸等語，證人即遊藝場店員陳韻如
        於警訊中則供稱：二千五百分可換得五條香菸等語，是被告丙○○與陳韻如
        均為遊藝場之店員，竟對該遊藝場兌換香菸之規則，彼此供述不一。又被告
        丙○○於本院審理中供稱：我們店裡規定大概二、三千分可以換一條香菸，
        老闆規定只能換香菸；偵查中卻供稱：二千分以上一條香菸，二千分以下一
        包香煙等語，被告丁○○則供稱：遊藝場不能換錢但可以換禮品，例如洋酒
        和香菸等語，被告丙○○與丁○○就兌換物品之供述亦不一致，衡情，該遊
        藝場果真僅能兌換禮品，則被告丁○○對於兌換禮品之規則自應有規範，且
        被告丙○○及陳韻如均為遊藝場之店員，對於兌換之規則亦應知之甚詳，詎
        被告丁○○、丙○○與證人陳韻如對於兌換禮品之內容，彼此供述竟均不一
        致，是渠等上揭所稱僅能兌換香菸之辯解，自難採信。
（  四）被告丙○○、乙○○二人，對於被告乙○○領取香菸後與被告丙○○陸續進
        入櫃檯旁樓梯間之事實並不否認，惟於本院審理時供稱係因被告乙○○要到
        二樓上廁所，被告丙○○才帶被告乙○○上二樓，其二人並未於樓梯間拿現
        金交換香菸云云。然被告丙○○於警訊中係供稱：「當時陳韻如在櫃台，我
        在樓上上廁所（我拿煙給客人乙○○後便上樓上廁所）」等語，至本院準備
        程序中則供稱：「‧‧‧我帶他到二樓順便補貨之後我和乙○○一同自二樓
        下來‧‧‧」云云，被告丙○○對於其為何進入樓梯間內，前後供述不一，
        自難認其進入樓梯間係因為要帶被告乙○○到二樓上廁所。且被告丙○○、
        乙○○二人為警查獲時，被告丙○○手上拿的是香菸一節，業據證人甲○○
        於偵訊、本院審理時證述綦詳，檢察官於偵訊中請被告丙○○，對證人甲○○陳稱：「‧‧‧香煙不在乙○○身上，香煙卻在丙○○身上‧‧‧」等語
        表示意見時，被告丙○○亦供認：「我是拿煙給乙○○，他說他要上廁所，
        我先幫他拿‧‧‧」等語，依此偵訊前後內容觀之，被告丙○○就其為警查
        獲時手上持有香菸一節並不爭執，才會供稱係因被告乙○○要上廁所才幫他
        拿香菸，堪認為警查獲時，香菸係在被告丙○○手中。然被告丙○○、乙○○二人為警查獲地點係在一樓樓梯間，而前揭遊藝場之廁所係在二樓，此業
        據被告丙○○、乙○○二人供述在卷，若被告丙○○係因被告乙○○要上廁
        所拿香菸不方便才幫被告乙○○拿香菸，被告丙○○於被告乙○○上完廁所
        後即應將香菸返還被告乙○○，然其二人直至下樓到樓梯間仍由被告丙○○
        手持香菸，顯與常情不符，自難認被告丙○○手持香菸係受被告乙○○之央
        託。而被告丙○○、乙○○二人事後對於係被告丙○○手持香菸為警查獲一
        節復更異其詞，辯稱香菸係在被告乙○○手中，被告丙○○之供詞反反覆覆
        ，且與事實不符，益證其所為上揭辯解，係為掩飾有換現金之事實。足認該
        遊藝場於顧客打玩後要求洗分兌換現金時，為掩人耳目，先佯以兌換香菸後
        ，再於樓梯間交付現金予顧客並取回香煙，以此方式進行賭博，並躲避警方
        之查緝，應可認定。
  （五）綜上所述，被告等前揭所辯，均僅係事後卸責之詞，不足為採，渠等有上揭
        賭博之犯行，均應堪認定。
二、按刑法上所謂常業犯，指反覆以同種類行為為目的之社會活動之職業性犯罪而言
    ，至於犯罪所得之多寡，是否恃此犯罪為唯一之謀生職業，則非所問，縱令兼有
    其他職業，仍無礙於該常業犯罪之成立（八十五年台上字第五一Ｏ號判例參照）
    。本案被告丁○○係遊藝場之負責人，且擺設有如附表所示之賭博性電子遊戲機
    具二十二台，可認已有一定之經營規模，並透過該賭博性電子遊戲機具與不特定
    賭客反覆為賭博之犯行，被告丙○○則受僱於被告丁○○，並領取一個月二萬一
    千元之薪資，是被告二人自均有以上揭賭博犯行為常業之故意。核被告丁○○及
    丙○○所為，均係犯刑法第二百六十七條之常業賭博罪（起訴書雖漏未記載，惟
    檢察官已於本院審理中補充敘明），被告乙○○所為，則係犯刑法第二百六十六
    條第一項之普通賭博罪。被告丁○○及丙○○，就上揭賭博犯行，有犯意聯絡及
    行為分擔，應論以共同正犯。爰審酌被告丁○○不思正當經營電子遊戲場，卻任
    意擺設賭博性電玩，足以敗壞社會善良風氣，且被告三人犯後均狡詞卸責，被告
    乙○○更任意誣指警員不當取供，以圖脫罪，犯後態度惡劣，顯見均無悔意，而
    被告丁○○為遊藝場之負責人，就上揭犯行處於主導地位，被告丙○○則係受僱
    於被告丁○○，係處於協助地位，及渠等犯罪手段、犯罪所得、檢察官所求處之
    刑度與其他一切情狀，分別量處如主文所示之刑，並就被告丙○○及乙○○部分
    ，分別諭知易科罰金及易服勞役之折算標準，以資懲儆。扣案如附表所示之賭博
    性電子遊戲機具合計二十二台（含ＩＣ板二十二塊及代幣二百六十三枚），均係
    被告丁○○所有，且係當場供賭博之器具，均應依刑法第二百六十六條第二項規
    定，宣告沒收。另扣案之現金二千五百元，則係被告乙○○犯罪所得之物，應依
    刑法第三十八條第一項第三款規定，宣告沒收。
據上論斷，應依刑事訴訟法第二百九十九條第一項前段，刑法第二十八條、第二百六
十六條、第二百六十七條、第四十一條第一項前段、第四十二條第二項、第三十八條
第一項第三款，罰金罰鍰提高標準條例第一條前段、第二條，判決如主文。
本案經檢察官王柏敦到庭執行職務。
中      華      民      國      九十三      年    九    月    二十九    日
                                      臺灣高雄地方法院刑事第十四庭
                                           審判長法  官   李淑惠
                                                 法  官   黃呈熹
                                                 法 官   呂憲雄
右正本證明與原本無異。
如不服本判決，應於判決送達後十日內，向本院提出上訴狀。
                                                 書記官   蔡妮君
中      華      民      國      九十三      年    九    月    二十九    日
附表：
┌──┬────────────┬──────────┐
│編號│賭博性電子遊戲機具名稱  │ 數量（台）         │
├──┼────────────┼──────────┤
│一  │東方之珠                │ 二（含ＩＣ板二塊） │
├──┼────────────┼──────────┤
│二  │黃金夜總會              │ 二（含ＩＣ板二塊） │
├──┼────────────┼──────────┤
│三  │皇冠迷十三              │ 一（含ＩＣ板一塊） │
├──┼────────────┼──────────┤
│四  │霹靂楚漢                │ 一（含ＩＣ板一塊） │
├──┼────────────┼──────────┤
│五  │搖滾九七                │ 四（含ＩＣ板四塊） │
├──┼────────────┼──────────┤
│六  │滿貫大亨      │ 三（含ＩＣ板三塊） │
├──┼────────────┼──────────┤
│七  │皇冠霹靂馬              │ 一（含ＩＣ板一塊） │
├──┼────────────┼──────────┤
│八  │魔法球                  │ 一（含ＩＣ板一塊） │
├──┼────────────┼──────────┤
│九  │戰象                    │ 一（含ＩＣ板一塊） │
├──┼────────────┼──────────┤
│十  │彩金雙碰燈              │ 一（含ＩＣ板一塊） │
├──┼────────────┼──────────┤
│十一│大舞台                  │ 一（含ＩＣ板一塊） │
├──┼────────────┼──────────┤
│十二│彩金                    │ 一（含ＩＣ板一塊） │
├──┼────────────┼──────────┤
│十三│大笨象                  │ 一（含ＩＣ板一塊） │
├──┼────────────┼──────────┤
│十四│金龍鳳                  │ 一（含ＩＣ板一塊） │
├──┼────────────┼──────────┤
│十五│超級劍龍                │ 一（含ＩＣ板一塊） │
├──┼────────────┴──────────┤
│備註│合計共二十二台，機具內所含代幣共二百六十三枚。│
│    │                                              │
└──┴───────────────────────┘
